

# PAOLANTONIO DIEGO GABRIEL

Córdoba, Argentina +54 9 351 754 3947 paolantonio.diego@gmail.com

## **ENLACES**

LINKEDIN PORFOLIO

## **SKILLS**

HTML
CSS
BOOTSTRAP
SASS
JavaScript
React JS
Node JS
GitHub
Desarrollo FrontEnd
React Native

## **IDIOMAS**

Español – Nativo Portugués – Intermedio Inglés – Intermedio

#### **PERFIL**

Soy ingeniero electrónico formado en la Universidad Tecnológica Nacional FRC, con amplia experiencia en automatización industrial, actualmente me encuentro realizando un cambio laboral, siempre me sentí atraído por la programación, por lo que me encuentro capacitándome como desarrollador Full Stack, mi objetivo es poder desempeñarme como desarrollador y seguir capacitándome en sus distintas ramas.

## **EXPERIENCIA**

CODERHOUSE - Practica profesional Junio 2023 – Septiembre 2023 Desarrollador Front-end React

**Responsabilidades**: Realizar la programación en React Js de una landing page para la empresa INGEMMA.

#### **Autónomo**

Junio 2022 - Presente

Ingeniero Electrónico / Automatista

**Responsabilidades**: Asistencia técnica  $\cdot$  Programación PLC  $\cdot$  Diseño eléctrico  $\cdot$  Gestión de proyectos  $\cdot$  Dirección técnica  $\cdot$  Dirección de equipos  $\cdot$  Automatización de procesos.

#### **CORAUTOMATICA SRL**

Mayo 2014 - Mayo 2022

Socio / Ingeniero Electrónico / Automatista.

**Responsabilidades**: Asistencia técnica  $\cdot$  Programación PLC  $\cdot$  Diseño eléctrico  $\cdot$  Gestión de proyectos  $\cdot$  Dirección técnica  $\cdot$  Dirección de equipos  $\cdot$  Automatización de procesos.

## **BETONMAC**

Julio 2013 - Mayo 2014

Desarrollador

**Responsabilidades**: Desarrollo de sistemas de automáticos para la producción de concreto. Diseño de placas de circuito impreso (PCB), Programación PLC, programación de microcontroladores AtMega en C/C++

## **EDUCACIÓN**

#### **DESARROLLADO DE APLICACIONES**

CODERHOUSE, Argentina Agosto 2023 – Actualidad

React Native, Expo, Firebase.

## **DESARROLLADOR FULL STACK**

CODERHOUSE, Argentina Julio 2022 – Agosto 2023

- Desarrollo Web: HTML, CSS, Flexbox, Grid, SASS, BOOTSTRAP, Github.
- JavaScript: JavaScript, DOM, JSON, Node JS, File System.
- React JS: React JS, API's, Firebase.
- Programación Backend: JavaScript, File System, MongoDB, Mongoose, express, passport y otros.

## INGENIERO ELECTRÓNICO

UNIVERSIDAD TECNOLÓGICA NACIONAL FRC, Córdoba, Argentina 2004 - 2015